臺灣雲林地方法院刑事判決
110年度易字第703號
公  訴  人  臺灣雲林地方檢察署檢察官
被      告  周信汎


上列被告因竊盜案件，經檢察官提起公訴（110年度偵字第7198
號），被告於準備程序中就被訴事實為有罪之陳述，本院依簡式
審判程序判決如下：
    主  文
周信汎犯竊盜罪，累犯，處有期徒刑參月，如易科罰金，以新臺
幣壹仟元折算壹日。未扣案之犯罪所得新臺幣捌佰元沒收，於全
部或一部不能沒收或不宜執行沒收時追徵其價額。又犯竊盜罪，
累犯，處有期徒刑參月，如易科罰金，以新臺幣壹仟元折算壹日
。未扣案之犯罪所得白鐵管捌支沒收，於全部或一部不能沒收或
不宜執行沒收時，追徵其價額。應執行有期徒刑伍月，如易科罰
金，以新臺幣壹仟元折算壹日。沒收部分併執行之。
    事  實
一、周信汎意圖為自己不法之所有，基於竊盜之各別犯意，分別
    為下列行為：
　㈠於民國110年9月8日中午12時17分許，與不知情之友人李家宏
    （所涉竊盜罪嫌，業經檢察官為不起訴處分確定）各騎乘車
    牌號碼000-0000號、NKC-2117號之普通重型機車，前往雲林
    縣○○鎮○○里○○00○00號，嗣周信汎徒手竊取張玉慧所有並放
    置在該址倉庫內之白鐵管12支（每支市價約新臺幣〈下同〉50
    0元），再將各6支白鐵管分別放置在其與李家宏所騎乘之上
    揭機車踏板上，得手後即偕同李家宏騎車離去。周信汎復承
    前竊盜犯意，於同日下午1時55分許，騎乘車牌號碼000-000
    0號普通重型機車返回上址倉庫，接續徒手竊取張玉慧置於
    該處之白鐵管1支，並將該支白鐵管放置在機車踏板上，得
    手後隨即騎車離去。其後於同日下午3時許，周信汎將上開
    竊得之白鐵管共13支，載往雲林縣○○鄉○○村○○000○0號，並
    變賣予不知情之吳秀珠（所涉故買贓物罪嫌，業經檢察官為
    不起訴處分確定），得款800元。嗣經張玉慧察覺白鐵管遭
    竊，乃報警處理，經警調閱監視器錄影畫面，並循線於吳秀
    珠上址住處對面空地扣得上開白鐵管13支（已發還張玉慧具
    領），因而查知上情。
　㈡於110年9月9日上午9時22分許，周信汎騎乘車牌號碼000-000
    0號普通重型機車前往雲林縣○○鎮○○里○○00○00號，徒手竊取
    張玉慧置於該址倉庫內之白鐵管8支，並將8支白鐵管放置在
    機車踏板上，得手後旋騎車離去。嗣經張玉慧察覺失竊，即
    報警處理，經警調閱監視器錄影畫面，始悉上情。
二、案經張玉慧訴由雲林縣警察局虎尾分局報告臺灣雲林地方檢
    察署檢察官偵查起訴。
    理  由
壹、程序方面：
    被告周信汎本案所犯並非死刑、無期徒刑、最輕本刑為3年
    以上有期徒刑之罪或高等法院管轄第一審案件，其於準備程
    序進行中，先就被訴事實為有罪之陳述（見本院卷第85頁）
    ，經告知其簡式審判程序之旨，並聽取公訴人及被告之意見
    後，本院業已依刑事訴訟法第273條之1第1項之規定，裁定
    由受命法官獨任以簡式審判程序進行本案之審理，是本案之
    證據調查，依刑事訴訟法第273條之2規定，自不受同法第15
    9條第1項、第161條之2、第161條之3、第163條之1及第164
    條至第170條規定之限制。
貳、實體方面：
一、認定事實所憑之證據及理由：
    上揭事實，業據被告於警詢、偵訊、本院準備程序中及審理
    時均坦承不諱（見警卷第3至5頁反面；偵卷第63至67頁；本
    院卷第85至88、94、97頁），核與證人即告訴人張玉慧於警
    詢時、證人李家宏、吳秀珠分別於警詢及偵訊時所證情節大
    致相符（見警卷第6至12頁反面；偵卷第63至67、73至74頁
    ），並有雲林縣警察局虎尾分局110年9月9日扣押筆錄暨扣
    押物品目錄表、扣押物品收據、贓物認領保管單、臺灣雲林
    地方檢察署檢察官勘驗筆錄、雲林縣警察局虎尾分局警員職
    務報告各1份、刑案現場照片5張、監視器錄影畫面擷圖共16
    張等證據資料在卷可佐（見警卷第29至33、35至36頁反面；
    偵卷第71至72、75至80頁；本院卷第39至47頁），足認被告
    所為任意性自白核與事實相符，堪值採信。是本案事證明確
    ，被告前開2次犯行均堪認定，應予依法論科。
二、論罪科刑：
  ㈠核被告事實欄一、㈠及㈡所為，均係犯刑法第320條第1項之竊
    盜罪。
  ㈡就事實欄一、㈠部分，被告於110年9月8日中午12時17分許，
    先在雲林縣○○鎮○○里○○00○00號倉庫內徒手竊取白鐵管12支
    ，復於同日下午1時55分許，又在同一地點徒手竊取白鐵管1
    支，核其上開所為，係出於同一犯罪決定，於密切接近之時
    地，客觀上為延續實行之行為，依一般社會通念難以強行分
    開，應將之視為數個舉動之接續實行，合為包括之一行為予
    以評價，較為合理，故應論以接續犯之實質上一罪。
  ㈢被告本案事實欄一、㈠及㈡所示2次竊盜犯行，犯意各別，行為
    互殊，應予分論併罰。
  ㈣被告前因⑴竊盜案件，經臺灣嘉義地方法院以105年度嘉簡字
    第1232號判決判處有期徒刑4月確定；又因⑵施用第一、二級
    毒品案件，經本院以105年度訴字第594號判決各判處有期徒
    刑7月、5月確定。上開⑴、⑵所示案件，嗣經本院以106年度
    聲字第490號裁定定應執行有期徒刑1年確定，於106年10月8
    日執行完畢等情，有臺灣高等法院被告前案紀錄表在卷可參
    （見本院卷第63至80頁），是其於受徒刑之執行完畢後，5
    年以內故意再犯本案有期徒刑以上之2罪，均為累犯。本院
    依司法院大法官會議釋字第775號解釋意旨，考量被告於105
    年間即已因竊盜犯行經法院判決處刑並入監執行，其經由前
    案之偵審及執行程序，理應深知竊取他人財物乃破壞、侵奪
    他人之財產權或所有權，為法所不允許之行為，卻仍無視國
    家刑罰法令，率爾再為本案罪質相同之竊盜犯行，嚴重危害
    他人財產安全，顯見其對於刑罰之反應力薄弱，主觀上呈現
    之惡性亦較重，應有加重其刑以收警惕之效之必要，又衡諸
    本案情節，依刑法第47條第1項累犯之規定加重其刑，復無
    罪刑不相當或違反比例原則之情形，爰就被告本案2次犯行
    ，均依法加重其刑。　　
  ㈤爰審酌被告除前述構成累犯之前科外，尚有毀損、其他施用
    毒品及竊盜犯行迭經法院判決處刑及入監執行之紀錄，有前
    揭被告之前案紀錄表在卷可參（見本院卷第63至80頁），難
    認素行良好；詎其不知警惕，不思循正途獲取財物，猶分次
    竊取告訴人所有之白鐵管合計21支，顯然欠缺尊重他人財產
    權之觀念，守法意識薄弱，亦危害社會治安，所為誠值非難
    ；惟念及被告犯後始終坦承犯行之態度尚可，再考量其以事
    實欄一、㈠之犯行所竊取之白鐵管13支已全數歸還告訴人，
    惟就事實欄一、㈡部分竊得之白鐵管8支，則迄未返還告訴人
    ，亦未設法彌補其該次犯行造成告訴人之損害等節，兼衡被
    告自陳為高職畢業之智識程度，目前從事車床工作，月薪約
    2萬8,000元，家中尚有父親、繼母及2名姊姊之家庭生活、
    工作經濟狀況（見本院卷第98頁）等一切情狀，分別量處如
    主文所示之刑，並均諭知易科罰金之折算標準。復基於數罪
    併罰限制加重與多數犯罪責任遞減原則，考量被告本案所犯
    均為竊盜之財產犯罪，以其所犯數罪反應出之人格特性、加
    重效益及整體犯罪非難評價等總體情狀綜合判斷，就其所犯
    2罪，合併定其應執行之刑如主文所示，並諭知易科罰金之
    折算標準。
三、沒收：
    按犯罪所得，屬於犯罪行為人者，沒收之；前2項之沒收，
    於全部或一部不能沒收或不宜執行沒收時，追徵其價額；第
    1項及第2項之犯罪所得，包括違法行為所得、其變得之物或
    財產上利益及其孳息；犯罪所得已實際合法發還被害人者，
    不予宣告沒收或追徵，刑法第38條之1第1項前段、第3項、
    第4項及第5項分別定有明文。經查，就事實欄一、㈠部分，
    被告竊得之白鐵管合計13支，經警在證人吳秀珠住處對面之
    空地查扣後，已全數發還告訴人具領乙情，有告訴人簽具之
    贓物認領保管單1紙在卷可按（見警卷第33頁），是此部分
    犯罪所得既已實際合法發還告訴人，爰依刑法第38條之1第5
    項規定，不予宣告沒收或追徵價額。惟被告該次犯行尚因變
    賣13支白鐵管予證人吳秀珠，而收取證人吳秀珠交付之800
    元，此核屬被告因違法行為變得之物，參諸犯罪所得沒收之
    立法目的，係為澈底剝奪犯罪行為人因犯罪而直接、間接所
    得，或因犯罪所生之財物及相關利益，以貫徹任何人都不能
    坐享或保有犯罪所得或犯罪所生利益之理念，藉以杜絕犯罪
    誘因，是被告變賣白鐵管之所得800元，亦應依刑法第38條
    之1第1項前段規定宣告沒收，又因該等款項並未扣案，且經
    被告自陳已花用殆盡（見本院卷第86至87頁），故併依同條
    第3項規定，於全部或一部不能沒收或不宜執行沒收時，追
    徵其價額。另被告以事實欄一、㈡之犯行所竊得之白鐵管8支
    ，乃其該次竊盜犯行之不法所得，且未據扣案，亦未實際合
    法發還告訴人，應依刑法第38條之1第1項前段、第3項規定
    ，宣告沒收，並於全部或一部不能沒收或不宜執行沒收時，
    追徵其價額。
據上論斷，應依刑事訴訟法第273條之1第1項、第299條第1項前
段，刑法第320條第1項、第47條第1項、第41條第1項前段、第51
條第5款、第38條之1第1項前段、第3項，刑法施行法第1條之1第
1項，判決如主文。
本案經檢察官程慧晶提起公訴，檢察官蔡如琳到庭執行職務。
中　　華　　民　　國　　111 　年　　1 　　月　　18　　日
                  刑事第三庭  法  官  蘇珈漪
以上正本證明與原本無異。
如不服本判決應於收受判決後 20 日內向本院提出上訴書狀，並
應敘述具體理由；其未敘述上訴理由者，應於上訴期間屆滿後
20 日內向本院補提理由書（均須按他造當事人之人數附繕本）
。「切勿逕送上級法院」。　　　　　　　　　　　
                              書記官  曾百慶
中　　華　　民　　國　　111 　年　　1 　　月　　18　　日

附錄本案論罪科刑法條全文：
中華民國刑法第320條
意圖為自己或第三人不法之所有，而竊取他人之動產者，為竊盜
罪，處5年以下有期徒刑、拘役或50萬元以下罰金。
意圖為自己或第三人不法之利益，而竊佔他人之不動產者，依前
項之規定處斷。
前2項之未遂犯罰之。